臺灣彰化地方法院刑事判決　　　　　　　　　　　　九十三年度訴字第一七二九號
　　公　訴　人　臺灣彰化地方法院檢察署檢察官
　　被　　　告　乙○○
右列被告因違反毒品危害防制條例案件，經檢察官提起公訴（九十三年度毒偵字第四
二一八號），暨移
法第二百七十三條之一第一項之情形，而改依簡式審判程序判決如左：
    主  文
乙○○連續施用第一級毒品，處有期徒刑捌月，扣案之海洛因包（其中貳包合計驗
餘淨重零點玖零公克，另壹包毛重約零點貳陸公克），均沒收銷燬之；扣案之注射針
筒支及塑膠鏟管貳支，均沒收之；又連續施用第二級毒品，處有期徒刑伍月，扣案
之玻璃球管壹支，沒收之。應執行有期徒刑壹年；扣案之海洛因包（其中貳包合計
驗餘淨重零點玖零公克，另壹包毛重約零點貳陸公克），均沒收銷燬之；扣案之注射
針筒支、塑膠鏟管貳支及玻璃球管壹支，均沒收之。
    事  實
一、乙○○曾於民國（下同）九十年間，因施用毒品案件，經本院以九十年度毒聲字
    第七二四號裁定送觀察、勒戒後，認無繼續施用毒品之傾向，於九十年三月二十
    八日釋放，並由臺灣彰化地方法院檢察署檢察官於同日，以九十年度毒偵字第一
    二六七號為不起訴處分確定。詎其仍不知悔改，於觀察勒戒執行完畢釋放後五年
    內，復基於施用第一級毒品海洛因之概括犯意，自九十三年十月中旬起至九十四
    年二月二十一日二十時許止，在其位於彰化縣秀水鄉○○村○○街二六六巷八弄
    十二號之住處及彰化縣彰化市某空地等處，以將第一級毒品海洛因摻水置放於注
    射針筒中，注射於手臂之方式，連續施用第一級毒品海洛因多次，平均約二、三
    天施用一次。另基於施用第二級毒品甲基安非他命之概括犯意，自九十三年十月
    中旬起至九十四年二月二十一日十九時許止，在上開處所，以將第二級毒品甲基
    安非他命置放於玻璃球吸食器內，外用火加以燒烤使成氣體後吸食之方式，連續
    施用第二級毒品甲基安非他命多次，平均約二個月施用一次。嗣先於九十三年十
    一月四日十一時許，為警至其上開住處執行搜索時，當場查獲第一級毒品海洛因
    二包（合計驗餘淨重０點九０公克）、注射針筒三支、玻璃球管一支及塑膠鏟管
    二支；復於九十四年一月二十一日十時四十分許，在彰化縣鹿港鎮頭崙里頭崙巷
    內，為警查獲，並扣得第一級毒品海洛因一包（毛重約０點二六公克），暨其於
    本院審理時自白其餘犯行，而循線查悉上情。
二、案經彰化縣警察局彰化分局報請臺灣彰化地方法院檢察署檢察官偵查起訴，暨彰
    化縣警察局和美分局報請臺灣彰化地方法院檢察署檢察官移送併案審理，本院認
    有刑事訴訟法第二百七十三條之一第一項之情形，而改依簡式審判程序審理。
    理  由
一、按除被告所犯為死刑、無期徒刑、最輕本刑為三年以上有期徒刑之罪或高等法院
    管轄第一審案件者外，於刑事訴訟法第二百七十三條第一項程序進行中，被告先
    就被訴事實為有罪之陳述時，審判長得告知被告簡式審判程序之旨，並聽取當事
    人、代理人、辯護人及輔佐人之意見後，裁定進行簡式審判程序；除簡式審判程
    序及簡易程序案件外，第一審應行合議審判，刑事訴訟法第二百七十三條之一第
    一項、第二百八十四條之一分別定有明文。本件被告乙○○所犯死刑、無期徒刑
    、最輕本刑為三年以上有期徒刑之罪或高等法院管轄第一審案件以外之罪，並於
    本院行準備程序時就被訴事實為有罪之陳述，經審判長告知被告簡式審判程序之
    旨，並聽取公訴人及被告之意見後，本院合議庭依前揭規定，經評議結果，裁定
    改由受命法官獨任行簡式審判程序，先予敘明。
二、右揭事實，業據被告乙○○迭於本院行準備程序與審理時均坦承不諱，雖其於九
    十三年十一月四日及九十四年一月二十一日為警查獲時所採集之尿液，經送鑑驗
    結果，均僅呈嗎啡陽性反應，並無甲基安非他命陽性反應，有彰化縣警察局彰化
    分局委託檢驗尿液代號與真實姓名對照認證單、彰化縣警察局和美分局委託檢驗
    尿液代號與真實姓名對照認證單、彰化縣衛生局九十三年十一月十五日煙檢字第
    九三三八０八號、九十四年一月三十一日煙檢字第九四０四三０號煙毒尿液檢驗
    成績書各一紙可按，惟被告於警詢中及本院審理時均供稱其確有施用第二級毒品
    甲基安非他命之情，且衡諸檢驗學常理，常人如有施用甲基安非他命者，約百分
    之九十於九十六小時內會自尿液中排出，是其若於施用後之四日以後始採尿鑑驗
    ，其尿液中應無甲基安非他命之陽性反應，查被告於本院審理時係供稱：伊係自
    九十三年十月中旬起至九十四年二月二十一日十九時許止，連續施用第二級毒品
    甲基安非他命多次，平均約二個月施用一次等語，是其於九十三年十一月四日及
    九十四年一月二十一日分別為警採其尿液送驗，自有可能係因採尿送驗之時間與
    被告施用之時間已相距四日以上，而無從由其尿液中檢測出甲基安非他命陽性反
    應，尚難以此即遽認被告之自白與事實不符，況被告於九十三年十一月四日為警
    查獲時，亦當場扣得供其施用甲基安非他命所用之玻璃球管一支，此業據其供承
    在卷，益徵其應確有其所自承之施用第二級毒品甲基安非他命之犯行。此外，復
    有扣案之白色粉末三包（其中二包合計驗餘淨重０點九０公克；另一包毛重約０
    點二六公克），其中二包經送鑑驗確係海洛因成分，有法務部調查局九十三年十
    二月二十日調科壹字第一四００一０九八六號鑑定通知書一紙在卷足憑；另一包
    亦經彰化縣警察局和美分局初步檢驗係海洛因成分，有彰化縣警察局和美分局查
    獲涉嫌毒品危害防制條例毒品初步檢驗報告單一紙在卷可按，並有扣案之注射針
    筒三支及塑膠鏟管二支可資佐證；再參以施用第一級毒品海洛因及第二級毒品甲
    基安非他命均具有成癮性，被告前又已有施用毒品之犯行，有其前案紀錄可憑，
    且經觀察勒戒後，仍再次施用毒品，並屢經警查獲，仍有一再施用毒品之情，被
    告顯有難以戒斷，且已成癮之情事，故雖被告於九十三年十一月四日及九十四年
    一月二十二日先後為警查獲前四日以外之施用毒品犯行未經採尿鑑驗，然依前開
    說明，亦應認被告之自白確與事實相符，洵堪採信。再查，被告曾於九十年間，
    因施用毒品案件，經本院以九十年毒聲字第七二四號裁定送觀察、勒戒後，認無
    繼續施用毒品之傾向，由臺灣彰化地方法院檢察署檢察官於九十年三月二十八日
    ，以九十年度毒偵字第一二六七號為不起訴處分確定等情，有該不起訴處分書、
    臺灣高等法院被告全國前案紀錄表及臺灣彰化地方法院檢察署刑案資料查註紀錄
    表在卷足憑，被告顯係於受觀察勒戒執行完畢釋放後，五年內再犯毒品危害防制
    條例第十條第一、二項之罪，依同條例第二十三條第二項規定，應依法論科。綜
    上所述，本件犯罪事證明確，被告前開犯行洵堪認定。
三、核被告所為，係犯毒品危害防制條例第十條第一項之施用第一級毒品罪及同條第
    二項之施用第二級毒品罪。被告為施用毒品持有第一、二級毒品，其持有之低度
    行為均應為施用之高度行為所吸收，均不另論罪。被告先後多次施用第一級毒品
    海洛因及第二級毒品甲基安非他命之犯行，均時間緊接，所犯又分別係構成要件
    相同之罪，顯係各基於概括犯意反覆為之，均為連續犯，應分別依刑法第五十六
    條規定，各以一罪論，並均加重其刑。又查被告係自九十三年十月中旬起至九十
    四年二月二十一日二十時許止，連續施用第一級毒品海洛因多次；及於九十三年
    十月中旬起至九十四年二月二十一日十九時許止，連續施用第二級毒品甲基安非
    他命多次，而公訴人僅就被告自九十三年十月中旬起至同年十一月四日七時許止
    ，連續施用第一級毒品海洛因多次；及自九十三年十月中旬起至同年十月二十日
    止，連續施用第二級毒品甲基安非他命多次之犯行提起公訴，該未經起訴之部分
    ，與檢察官已提起公訴之部分，因被告均係基於概括犯意而為之，分別具有連續
    犯之裁判上一罪關係，其一部起訴之效力及於全部，故本院自得併予審究，併此
    敘明。被告所犯上開二罪，犯意各別，行為互殊，應予分論併罰。爰審酌被告前
    曾有施用毒品罪行，經送觀察、勒戒後，猶不知悔改，再施用毒品不輟，不僅戕
    害自身健康，更辜負國家將之視為病人，並施以長時間之戒治處遇之苦心，惟其
    對他人權益之侵害仍屬有限，於本院行準備程序與審理時均已坦承犯行，暨其犯
    罪動機、目的、手段、施用之次數、期間及其智識程度、生活狀況等一切情狀，
    量處如主文所示之刑，並定應執行刑。扣案之海洛因三包（其中二包合計驗餘淨
    重０點九０公克，另一包毛重約０點二六公克），係屬第一級毒品，爰依毒品危
    害防制條例第十八條第一項前段規定，均沒收銷燬之。另扣案之注射針筒三支、
    塑膠鏟管二支及玻璃球管一支，均係被告所有，且已供其施用毒品犯罪所用之物
    ，業據其陳明在卷，爰依刑法第三十八條第一項第二款規定，併予宣告沒收。
據上論斷，應依刑事訴訟法第二百七十三條之一第一項、第二百九十九條第一項前段
，毒品危害防制條例第十條第一項、第二項、第二十三條第二項、第十八條第一項前
段，刑法第十一條、第五十六條、第三十八條第一項第二款、第五十一條第五款，判
決如主文。
本案經檢察官甲○○到庭執行職務。
中      華      民      國    九十四    年      三      月     十五     日
                              臺灣彰化地方法院刑事第一庭
                                   法       官   簡  璽  容
右正本證明與原本無異。
如不服本判決，應於判決送達後十日內向本院提出上訴狀( 須附繕本 )。
                                    法院書記官   王  惠  嬌
中      華      民      國    九十四    年      三      月     十五     日
毒品危害防制條例第十條
施用第一級毒品者，處六月以上五年以下有期徒刑。
施用第二級毒品者，處三年以下有期徒刑。
